【裁判字號】    99,訴,553
【裁判日期】    990720
【裁判案由】    違反毒品危害防制條例
【裁判全文】
臺灣屏東地方法院刑事判決               99年度訴字第553號
公  訴  人  臺灣屏東地方法院檢察署檢察官
被      告  甲○○
上列被告因違反毒品危害防制條例案件，經檢察官提起公訴（99
年度毒偵字第587 號），嗣被告於本院準備程式進行中先就被訴
事實為有罪之陳述，本院告知被告簡式審判之旨，並聽取當事人
之意見後，本院合議庭裁定改由受命法官獨任依簡式審判程式審
理，判決如下：
    主  文
甲○○施用第一級毒品，累犯，處有期徒刑壹年壹月，扣案之第
一級毒品海洛因壹包（驗餘淨重零點零捌玖公克）沒收銷燬。
    事  實
一、甲○○前於民國93年間因施用毒品案件，經本院以93年度毒
    聲字第780 號裁定送觀察、勒戒後，認無繼續施用毒品之傾
    向，於94年2 月17日執行完畢釋放，並經台灣屏東地方法院
    檢察署檢察官以93年度毒偵字第2490號為不起訴處分確定；
    復於95年間因施用毒品及詐欺案件，經本院分別以96年度訴
    字第331 號及96年度簡字第1011號判決判處有期徒刑1 年2
    月、6 月減為3 月確定，上開2 案嗣經本院以96年度聲減字
    第2157號、96年度聲字第1005號裁定分別減刑並定應執行有
    期徒刑9 月確定；又於96年間又因施用毒品案件，經本院以
    96年度訴字第1431號判決判處有期徒刑1 年確定，上開數案
    接續執行，於98年3 月20日縮短刑期假釋出監，於同年8 月
    15日縮刑期滿執行完畢。詎其仍不知悔改，竟基於施用第一
    級毒品之犯意，於99年3 月4 日上午10時許，在屏東縣內埔
    鄉○○村○○路2 之1 號住處，以將海洛因加水置於針筒後
    注入體內之方式，施用第一級毒品海洛因1 次。嗣於99年3
    月6 日下午4 時35分許，因行跡可疑，為警查獲，扣得毒品
    海洛因1 包（毛重0.089 公克），並經其同意採尿送驗，呈
    海洛因代謝後之嗎啡陽性反應，始悉上情。
二、案經屏東縣警察局屏東分局報請臺灣屏東地方法院檢察署檢
    察官偵查起訴。
    理  由
一、本件被告甲○○所犯係死刑、無期徒刑或最輕本刑為3 年以
    上有期徒刑以外之罪，亦非屬臺灣高等法院管轄第一審之案
    件，其於準備程序中就被訴事實為有罪陳述，經本院告知簡
    式審判程序之旨，並聽取當事人意見後，本院合議庭依刑事
    訴訟法第273 條之1 第1 項為裁定，由受命法官獨任進行簡
    式審判程序。又簡式審判程序之證據調查，依刑事訴訟法第
    273 條之2 規定，不受同法第159 條第1 項審判外陳述排除
    之限制；再被告對於卷內各項證據亦不爭執證據能力，復無
    事證顯示有何違法取得或類此瑕疵之情，故卷內所列各項證
    據，自均有證據能力，合先敘明。
二、上揭犯罪事實，業據被告甲○○於本院審理中坦承不諱，其
    尿液經送驗結果呈嗎啡陽性反應等情，亦有屏東縣政府警察
    局屏東分局偵辦毒品案件尿液採證編號姓名對照表、臺灣檢
    驗科技股份有限公司濫用藥物尿液檢驗報告各1 紙在卷可稽
    ，上述鑑驗結果，係檢驗機關本於專業知識及以精密儀器或
    科學檢驗方法所得之結論，自可憑信。又被告為警查獲扣案
    之海洛因1 包，經高雄市立凱旋醫院鑑定確有海洛因陽性反
    應，亦有該扣案之海洛因1 包、高雄市立凱旋醫院高市凱醫
    驗字第12653 號濫用藥物成品檢驗鑑定書1 紙等附卷可佐；
    此外，尚有屏東縣政府警察局屏東分局扣押筆錄、扣押物品
    目錄表各1 份及採證照片共7 張等附卷可參，是認被告就上
    開施用毒品之任意性自白與事實相符，堪採信為證據。從而
    本件罪證明確，被告犯行洵足認定，應依法論科。
三、按海洛因屬毒品危害防制條例第2 條第2 項第1 款規定之第
    一級毒品，不得持有及施用，故核被告所為，係犯毒品危害
    防制條例第10條第1 項之施用第一級毒品罪。被告施用前後
    之持有第一級毒品之低度行為，為其施用第一級毒品之高度
    行為所吸收，不另論罪。另被告有上揭犯罪事實欄所述經有
    期徒刑宣告及執行完畢之情形，此有臺灣高等法院被告前案
    紀錄表1 份附卷可按，被告於有期徒刑執行完畢後，5 年以
    內故意再犯本件有期徒刑以上之罪，構成累犯，應依刑法第
    47條第1 項規定予以加重其刑。爰審酌被告前已因施用毒品
    犯行經觀察勒戒之執行，竟仍故態復萌，復行施用毒品不輟
    ，無視於毒品對於自身健康之戕害及國家對於杜絕毒品犯罪
    之禁令，惟衡酌施用毒品係屬自戕行為，犯罪手段尚屬平和
    ，亦未因此而危害他人，所生損害尚非鉅大，且被告於犯後
    於本院審理時坦承犯行，尚見悔意之犯罪後態度，另施用毒
    品者均有相當程度之成癮性及心理依賴，其犯罪心態與一般
    刑事犯罪之本質並不相同，應側重適當之醫學治療及心理矯
    治為宜等一切情狀，爰量處如主文所示之刑，以資懲儆。又
    扣案之第一級毒品海洛因1 包（驗餘淨重0.089 公克），係
    查獲之毒品，至其包裝袋部分，依現行檢驗方式乃以刮除方
    式為之，袋上仍會摻殘若干毒品無法分離，故亦應依毒品危
    害防制條例第18條第1 項前段之規定併宣告沒收銷燬之。
據上論斷，應依刑事訴訟法第273 條之1 第1 項、第299 條第1
項前段，毒品危害防制條例第10條第1 項、第2 項、第18條第1
項前段，刑法第11條、第47條第1 項，判決如主文。
本案經檢察官曾士哲到庭執行職務
中    華    民    國    99    年    7     月    20    日
                  刑事第四庭    法  官  李謀榮
以上正本證明與原本無異。
如不服本判決應於收受判決後10日內向本院提出上訴書狀，並
應敘述具體理由；其未敘述上訴理由者，應於上訴期間屆滿後
20日內向本院補提理由書（均須按他造當事人之人數附繕本）
「切勿逕送上級法院」。
中    華    民    國    99    年    7     月    20    日
                                書記官  蔡進吉
附錄本案論罪科刑法條：
毒品危害防制條例第10條
施用第一級毒品者，處6 月以上5 年以下有期徒刑。
施用第二級毒品者，處3 年以下有期徒刑。

司法院資訊處製作；財團法人民間司法改革基金會備份。
